臺灣雲林地方法院刑事判決
                                    111年度易字第72號
公  訴  人  臺灣雲林地方檢察署檢察官
被      告  王政鈞


上列被告因竊盜案件，經檢察官提起公訴（111年度偵字第210號
），於本院準備程序中，被告就被訴事實為有罪之陳述，經本院
裁定進行簡式審判程序，判決如下：
    主  文
王政鈞犯竊盜罪，處拘役肆拾伍日，如易科罰金，以新臺幣壹仟
元折算壹日。
未扣案隔柵式鍍鋅水溝蓋伍塊，沒收之，於全部或一部不能沒收
或不宜執行沒收時，追徵其價額。　　
    事  實
一、王政鈞意圖為自己不法之所有，基於竊盜之犯意，於民國11
    0年11月20日中午12時許，騎乘車牌號碼000-0000號普通重
    型機車前往址設雲林縣○○鎮○○里○○路0號之文賢國小，從未
    上鎖之側門進入校園內，徒手竊取格柵式鍍鋅水溝蓋（長寬
    約30*60公分）5塊(價值共約新臺幣【下同】5,000元)，先
    將其中2塊以機車載運離去而得手；接續於翌（21）日凌晨0
    時許(起訴書誤載21日24時許，應予更正)，再度前往文賢國
    小牆外，拿取其先前暫放在校園圍牆上之另3塊水溝蓋以機
    車載運離去得手。嗣因校方發現水溝蓋遭竊報警，警方調閱
    路口監視器後循線查悉上情。
    理  由
一、認定犯罪事實所憑之證據及理由
  ㈠上開犯罪事實，業據被告王政鈞於警詢、偵訊及審判中坦承
    不諱(警卷第5頁、第6頁、偵卷第20頁、本院卷第57頁至第6
    0頁、第64頁)，並經證人即文賢國小總務主任詹岱霖證述在
    案（警卷第7頁、第8頁），且有110年11月20日監視器畫面
    擷圖9張、雲林縣警察局西螺分局埤源派出所受（處）理案
    件證明單、受理各類案件紀錄表各1紙、車輛詳細資料報表1
    紙在卷可稽（警卷9頁至第17頁、第21頁、第23頁、第31頁
    ）。
  ㈡起訴意旨固依被告於警詢及偵訊時供稱於110年11月20日12時
    許從校園側門進入竊取水溝蓋2塊，另於110年11月21日24時
    許翻越校園圍牆進入竊取水溝蓋3塊等語，而認被告係分別
    起意為2次竊盜犯行，且第2次犯行涉犯為逾越牆垣竊盜罪。
    惟被告於審判中供稱：我20日中午總共拿5塊，先拿2塊回家
    ，其他放在學校圍牆上，因為時間是早上怕被路人看到
　　，20日晚上12時(即21日上午0時)過後再去把剩下的拿回家
    ，我去圍牆拿身體沒有進到學校裡面等語(本院卷第57頁至
    第59頁)。又除被告供述外，卷內並無110年11月21日竊盜相
    關證據，經本院函詢警方是否有110年11月21日被告進入校
    園或路口監視器影像，回覆略為無資料提供等情，有雲林縣
    警察局西螺分局111年3月7日函暨所附111年2月28日員警職
    務報告1份在卷可查(本院卷第31頁至第34頁)，是除被告先
    前之自白外，無其他證據可佐證被告另於110年11月21日翻
    越校園圍牆竊盜之犯行，基於罪證有疑利歸被告原則，本院
    認定本案犯罪事實如事實欄所載。
  ㈢綜上，足認被告之自白與事實相符，可信為真實。本案事證
    明確，被告犯行堪以認定，應依法論科。
二、論罪科刑之理由
  ㈠核被告所為，係犯刑法第320條第1項之竊盜罪。被告於上開
    期間2度竊取文賢國小之水溝蓋，其目的係竊取上開5塊水溝
    蓋，犯罪目的單一，各舉止係於相近時、地密接為之，且侵
    害同一財產法益，在刑法評價上以視為數個舉動之接續施行
    ，合為包括之一行為予以評價較為合理，應論以接續犯之一
    罪。起訴意旨雖認被告係分別起意為2次竊盜犯行，且第2次
    犯行涉犯為逾越牆垣竊盜罪，惟經本院認定事實如前，被告
    本案應係接續犯刑法第320條第1項之竊盜罪，惟社會基本事
    實相同，爰就起訴意旨所論加重竊盜部分變更起訴法條。
  ㈡爰審酌被告年輕力壯，手腳健全，卻不思循正途賺取所需，
    率爾竊取他人物品，欠缺尊重他人財產權觀念，所為不該。
    另衡及被告犯後坦承犯行，但迄未賠償校方，校方則表示若
    被告為初犯請從輕量刑之意見，有本院公務電話紀錄1紙在
    卷可參(本院卷第23頁)；及考量其所竊取物品數量、價值等
    節；再參以被告自陳高職肄業，在紡織廠工作，月收入3萬
    元，育有1名子女，與其前科素行、犯案動機等一切情狀(本
    院卷第65頁至第67頁、第71頁至第75頁)，量處如主文所示
    之刑，並諭知易科罰金之折算標準。
三、沒收
　㈠犯罪所得，屬於犯罪行為人者，沒收之；於全部或一部不能
    沒收或不宜執行沒收時，追徵其價額；犯罪所得，包括違法
    行為所得、其變得之物或財產上利益及其孳息，刑法第38條
    之1第1項前段、第3項、第4項定有明文。又倘若沒收變得之
    物尚無法澈底達成沒收犯罪所得之目的，自仍應就不足之處
    ，宣告追徵其價額。尤以被告「以高賣低」（即原物價值逾
    越其變價得款金額）時，法院諭知追徵之客體，應係以原物
    價值（高），尚非僅以被告所稱之贓額（低）為已足，方無
    悖法制及不當得利之法理。
　㈡被告竊得之水溝蓋5塊屬其犯罪所得，未扣案，亦未實際合法
    發還被害人。雖被告於警詢時供稱其以400元之價格變賣等
    語，惟證人詹岱霖稱水溝蓋5塊之價值約5,000元等語，揆諸
    前揭說明，基於沒收制度澈底剝奪犯罪所得之立法意旨，應
    宣告原物沒收，並於全部或一部不能沒收或不宜執行沒收時
    ，追徵其價額。
據上論斷，應依刑事訴訟法刑事訴訟法第273條之1第1項、第299
條第1項前段、第300條，判決如主文。
本案經檢察官姜智仁提起公訴，檢察官黃立夫到庭執行職務。 
中    華    民    國   111   年     4    月     21    日
                  刑事第二庭   法  官   黃麗竹 
以上正本證明與原本無異。 
如不服本判決應於收受送達後20日內向本院提出上訴書狀，並應
敘述具體理由。其未敘述上訴理由者，應於上訴期間屆滿後20日
內向本院補提理由書（均須按他造當事人之人數附繕本) 「切勿
逕送上級法院」。
告訴人或被害人如不服判決，應備理由具狀向檢察官請求上訴，
之計算，以檢察官收受判決正本之日起算。
                               書記官   黃巧吟
中    華    民    國   111   年     4    月     21    日
附錄本案論罪科刑法條全文：
中華民國刑法第320條
意圖為自己或第三人不法之所有，而竊取他人之動產者，為竊盜
罪，處5年以下有期徒刑、拘役或50萬元以下罰金。
意圖為自己或第三人不法之利益，而竊佔他人之不動產者，依前
項之規定處斷。
前二項之未遂犯罰之。